臺灣彰化地方法院民事裁定           100年度司財管字第37號
聲  請  人  彰化縣政府
法定代理人  卓伯源
關  係  人  財政部國有財產局臺灣中區辦事處
法定代理人  廖蘇隆
上列聲請人聲請對被繼承人何慶華選任遺產管理人事件，本院裁
定如下：
    主  文
選任財政部國有財產局臺灣中區辦事處為被繼承人何慶華（民國
○○年○月○日生，身分證號碼：Ｚ000000000號，生前最後住所：彰
化縣員林鎮○○○街18巷45弄1號，民國100年6月4日死亡）之遺
產管理人。
准對被繼承人之繼承人為承認繼承之公示催告。
被繼承人之繼承人，應自前項公示催告最後登載新聞紙之日起，
捌個月內承認繼承，上述期限屆滿而無繼承人承認繼承時，被繼
承人之遺產，於清償債權並交付遺贈物後，如有賸餘即歸屬國庫
。
聲請人應於收受本裁定之日起柒日內，將本裁定登載於公報、新
聞紙或其他相類之傳播工具，並將登載證據檢送本院，逾期視為
撤回公示催告之聲請。
程序費用新台幣壹仟元由被繼承人何慶華之遺產負擔。
    理  由
一、按繼承開始時，繼承人之有無不明，而無親屬會議或親屬會
    議未於一個月內選定遺產管理人者，利害關係人或檢察官得
    聲請法院選任遺產管理人，並由法院依公示催告程序，定六
    個月以上之期限，公告繼承人，命其於期限內承認繼承，民
    法第1177條、第1178條規定甚明。
二、本件聲請意旨略以：被繼承人何慶華於民國（下同）100年2
    月起至6月4日止，期間於員榮醫院就醫、惠來養護中心就養
    ，共欠款新台幣63960元，另有健保費、水電費等費用未繳
    納，惟被繼承人於100年6月4日死亡，經戶政查詢，無繼承
    人，致債權人對其遺產無法行使權利，為確保債權人權利，
    爰依民法第1178條第2項規定，聲請指定被繼承人之遺產管
    理人，並予以公示催告公告等語。
三、查聲請人主張之事實，業據提出被繼承人何慶華之死亡證明
    書影本、出院結帳通知單影本、醫院收據影本為證，經核尚
    無不合，且經本院依職權查詢被繼承人之全戶戶籍謄本，亦
    查無其繼承人之存在，聲請人之主張堪信屬實。而被繼承人
    遺產管理涉及其債權人、受遺贈人債權實現，為了加強社會
    交易信賴性，落實債務人財產為債權之總擔保，不因其死亡
    而使債權實現發生困難，故遺產管理實具有公益性質，國有
    財產局為國家管理財產機關，負責全國國土或財產之管理事
    務，本質上負有為民服務之公益性質，不能純以遺產償還後
    仍有剩餘為其擔任遺產管理人之考量因素，況財政部國有財
    產局辦事細則第4條規定，該局設置「接收保管組」，掌理
    國有財產之清理、接管、登記、撥用及公用產管理，其轄下
    之「接管科」辦理事項包含「代管無人繼承遺產之登記及債
    權債務之清理」，足見代管無人繼承遺產事，本屬國有財產
    局執掌之事務，其復具有管理財產之專才，故本院認指定財
    政部國有財產局臺灣中區辦事處為被繼承人之遺產管理人應
    為適當，爰裁定如主文所示。
四、依非訟事件法第157條裁定如主文。
五、如對本裁定抗告，須於裁定送達後10日之不變期間內，向本
    院提出抗告狀，並繳納抗告費新臺幣1,000元。
中    華    民    國   100    年    8     月    23    日
                  家事法庭      司法事務官  劉俊佑